【裁判字號】    95,訴,1712
【裁判日期】    951215
【裁判案由】    違反毒品危害防制條例
【裁判全文】
臺灣臺南地方法院刑事判決
公  訴  人  臺灣臺南地方法院檢察署檢察官
被      告  乙○○
                    （現另案於臺灣臺南看守所羈押中）
上列被告因違反毒品危害防制條例案件，經檢察官提起公訴（九
十五年度毒偵字第二五八○號），被告就犯罪事實為有罪之陳述
，經本院裁定進行簡式審判程序後，判決如下：
     主     文
乙○○施用第一級毒品，累犯，處有期徒刑拾壹月。扣案之第一
級毒品海洛因殘渣袋貳個及摻有第一級毒品海洛因之捲菸一支，
均沒收銷燬之；扣案之注射針筒壹支，沒收之。
    事      實
一、乙○○前因施用毒品犯行，經本院以九十四年度簡字第一八
    一○號判決判處有期徒刑六月；再因犯竊盜案件，經本院以
    九十四年度易字第三二五號判決判處有期徒刑十月，上開二
    罪刑經本院以九十四年度聲字第一七七一號裁定定應執行有
    期徒刑一年二月，入獄服刑後於民國九十五年六月五日縮短
    刑期執行完畢。另因施用毒品犯行，經本院以八十九年度毒
    聲字第三二九八號裁定送觀察、勒戒，於送勒戒處所施以觀
    察、勒戒後，因認有繼續施用毒品之傾向，再經本院以九十
    年度毒聲字第一一七二號裁定送強制戒治，嗣經本院以九十
    年度毒聲字第二三一七號裁定停止戒治付保護管束，而於九
    十年十二月十二日停止戒治出所，並於九十一年五月十日強
    制戒治期滿保護管束未經撤銷而視為執行完畢。詎其仍不知
    悔改，復於前開強制戒治執行完畢五年內，基於施用第一級
    毒品海洛因之犯意，於九十五年九月二十九日中午某時許，
    在臺南市○區○○路「水萍塭公園」內，先將第一級毒品海
    洛因加水後以針筒吸入，再將毒品注射入手臂靜脈之方式，
    施用第一級毒品海洛因一次。嗣於九十五年九月二十九日下
    午四時許在上址，乙○○正預備再以針筒注射方式施用第一
    級毒品海洛因時，為警當場查獲，並扣得已使用之注射針筒
    一支、第一級毒品海洛因殘查袋二個及摻有第一級毒品海洛
    因之捲菸一支，警方經乙○○同意後採集尿液送驗，結果呈
    鴉片類之可待因及嗎啡陽性反應，而獲悉上情。
二、案經臺南市警察局第四分局報請臺灣臺南地方法院檢察署檢
    察官偵查起訴。
    理  由
一、本件被告乙○○所犯為死刑、無期徒刑或最輕本刑為三年以
    上有期徒刑以外之罪，其於準備程序中就被訴事實為有罪之
    陳述，經法官告知簡式審判程序之旨，並聽取公訴人之意見
    後，爰依刑事訴訟法第二百七十三條之一第一項規定，裁定
    由受命法官獨任進行簡式審判程序，合先敘明。
二、上揭犯罪事實，業據被告乙○○於警詢、偵查及本院審理時
    坦承不諱，且被告經警於九十五年九月二十九日晚上八時五
    十分採尿（尿液檢體編號為Ｄ四－○八二號）送驗結果，經
    長榮大學毒物研究中心以ＥＩＡ酵素免疫分析法、ＧＣ／Ｍ
    Ｓ氣相層析／質譜儀法檢驗結果，確呈鴉片類可待因及嗎啡
    陽性反應，有臺南市警察局第四分局偵辦毒品危害防制條例
    案送驗尿液年籍對照表及長榮大學毒物研究中心九十五年十
    月二十六日所出具之確認報告各一份附卷可稽。按海洛因係
    由可待因及嗎啡等經化學合成而製得，經注射進入人體後，
    因代謝而分解又生成可待因及嗎啡，因此施打海洛因後，由
    尿液檢驗結果仍為可待因及嗎啡反應，是以，被告自白施打
    海洛因，而採尿化驗之結果呈現可待因及嗎啡陽性反應，核
    屬科學上合理之現象。被告之尿液送驗後呈現施用第一級毒
    品海洛因之陽性反應，足認被告有施用第一級毒品之犯行。
    此外，被告前因施用毒品犯行，經本院以八十九年度毒聲字
    第三二九八號裁定送觀察、勒戒，於送勒戒處所施以觀察、
    勒戒後，因認有繼續施用毒品之傾向，再經本院以九十年度
    毒聲字第一一七二號裁定送強制戒治，嗣經本院以九十年度
    毒聲字第二三一七號裁定停止戒治付保護管束，而於九十年
    十二月十二日停止戒治出所，並於九十一年五月十日強制戒
    治期滿保護管束未經撤銷而視為執行完畢等情，有臺灣高等
    法院被告前案紀錄表及臺灣臺南地方法院檢察署刑案資料查
    註紀錄表各一份附卷可按，被告於強制戒治執行完畢釋放後
    五年內再犯施用毒品犯行，依法應予追訴。綜上所查，被告
    自白核與事實相符，本件事證明確，被告犯行堪以認定。
三、查海洛因為第一級毒品，毒品危害防制條例第二條第二項第
    一款定有明文。是核被告所為，係犯毒品危害防制條例第十
    條第一項之施用第一級毒品罪。其施用前持有第一級毒品之
    低度行為，為施用第一級毒品之高度行為所吸收，不另論罪
    。被告前因施用毒品犯行，經本院以九十四年度簡字第一八
    一○號判決判處有期徒刑六月；再因犯竊盜案件，經本院以
    九十四年度易字第三二五號判決判處有期徒刑十月，上開二
    罪刑經本院以九十四年度聲字第一七七一號裁定定應執行有
    期徒刑一年二月，入獄服刑後於九十五年六月五日縮短刑期
    執行完畢等情，有前開臺灣高等法院被告前案紀錄表及臺灣
    臺南地方法院檢察署刑案資料查註紀錄表各一份附卷可按，
    其受有期徒刑之執行完畢，五年以內故意再犯本件有期徒刑
    以上之罪，為累犯，應依刑法第四十七條第一項之規定加重
    其刑。爰審酌被告一再施用毒品，其戒癮之意志力甚為薄弱
    ，然其本質仍屬自戕身心之行為，尚未生巨大危害於整體社
    會，及其犯罪後坦承犯行，態度良好等一切情狀，量處如主
    文所示之刑，以資懲儆。
四、扣案之第一級毒品海洛因殘渣袋二個，其內所餘留之殘渣粉
    末經臺南市警察局第四分局依聯勤二○四廠製造之毒品檢驗
    盒海洛因試劑初步檢驗結果，呈嗎啡、海洛因反應，有臺南
    市警察局第四分局毒品初步檢驗報告單在卷（見臺南市警察
    局第四分局南市警四刑偵字第○九五○○○○四六○號刑案
    偵查卷宗第一○頁）可參，而上開殘渣袋原本均係用以分裝
    海洛因等情，業據被告供明在卷，前開殘渣袋所含之殘渣既
    為第一級毒品海洛因，且黏附在殘渣袋上，無法析離，均應
    依毒品危害防制條例第十八條第一項前段規定宣告沒收銷燬
    之。又摻有第一級毒品海洛因之捲菸一支，係摻前開毒品殘
    渣袋內之第一級毒品海洛因，業據被告供明在卷，既確含有
    第一級毒品海洛因殘留，且無法析離，亦應併依毒品危害防
    制條例第十八條第一項前段規定宣告沒收銷燬之。扣案之注
    射針筒一支，係被告所有且供犯本罪所用之物，業據被告供
    認在卷，又非屬毒品危害防制條例第十八條第一項前段專供
    施用第一、二級毒品之器具，亦應同依刑法第三十八條第一
    項第二款規定，宣告沒收之。
據上論斷，應依刑事訴訟法第二百七十三條之一第一項、第二百
九十九條第一項前段，毒品危害防制條例第十條第一項、第十八
條第一項前段，刑法第十一條前段、第四十七條第一項、第三十
八條第一項第二款，判決如主文。
本案經檢察官甲○到庭執行職務。
中    華    民    國    95    年    12    月    15    日
                     刑事第四庭  法  官  楊佳祥
以上正本證明與原本無異。
如不服本判決，應於收受送達後10日內向本院提出上訴書狀（應
附繕本）。
                                 書記官  汪姿秀
中    華    民    國    95    年    12    月    15    日
附錄論罪科刑實體法條文：
毒品危害防制條例第十條：
施用第一級毒品者，處六月以上五年以下有期徒刑。
施用第二級毒品者，處三年以下有期徒刑。


司法院資訊處製作；財團法人民間司法改革基金會備份。
